臺灣屏東地方法院刑事判決　　　　　　　　　　　　九十一年度易字第一七五號
　　公　訴　人　臺灣屏東地方法院檢察署檢察官
　　被　　　告　壬○○
右列被告因竊盜案件，經檢察官提起公訴（九十一年度偵字第五０二八號），及臺灣
雲林地方法院檢察署檢察官移送併辦（九十一年度偵字第四五三二號、第三五一二號
、第三七九四號、三八０二號）、臺灣臺南地方法院檢察署檢察官移送併辦（九十一
年營偵字第一二四七號）、臺灣臺中地方法院檢察署檢察官移送併辦（九十一年偵字
第一七一七七號）、臺灣臺東地方法院檢察署檢察官移送併辦（九十一年偵字第一八
五九號），本院判決如左：
    主  文
壬○○連續踰越安全設備、夜間侵入住宅竊盜，處有期徒刑壹年肆月。
扣案如附表編號9.所示之鑰匙壹支沒收之。
    事  實
一、壬○○意圖為自己不法所有之概括犯意，於民國九十一年六月二十九日起至九十
    一年九月十六日止，在如附表所示編號1.至10.之時間，連續在雲林、台中、嘉義
    、台南、屏東等如附表所示之地點，以如附表所示之行為，多次竊取如附表所示
    之財物，得手後，將機車供作交通工具，並就如附表所示編號2.3.4.6.7.9.等部
    分行為，在偵查機關尚未發覺犯罪行為人前，主動向偵查機關表明係其所為，因
    而循線查獲，並分別扣得如附表所示編號5.9.10.之物。
二、案經屏東縣警察局屏東分局報請臺灣屏東地方法院檢察署檢察官偵查起訴，暨高
    雄市政府警察局三民第一分局移送臺灣高雄地方法院檢察署呈請臺灣高等法院檢
    察署令轉臺灣雲林地方法院檢察署檢察官移送併辦、屏東縣警察局屏東分局報請
    臺灣屏東地方法院檢察署呈請臺灣高等法院檢察署令轉臺灣雲林地方法院檢察署
    檢察官移送併辦、雲林縣警察局斗六分局報請臺灣雲林地方法院檢察署檢察官移
    送併辦、雲林縣警察局西分局報請臺灣雲林地方法院檢察署檢察官移送併辦、台
    南縣警察局新營分局報請臺灣臺南地方法院檢察署檢察官移送併辦、台中市警察
    局第一分局報請臺灣臺中地方法院檢察署檢察官移送併辦、台東縣警察局台東分
    局報請臺灣臺東地方法院檢察署檢察官移送併辦。
    理  由
一、訊據被告壬○○對於右揭事實均坦承不諱，核與被害人丁○○○（侯怡如母親）
    、庚○○、辛○○、戊○○、乙○○、己○○、丙○○、子○○、甲○○、癸○○之指述相符，且有卷附之丁○○○具領之贓物保領結、腳踏車照片四幀，庚○○具領車號ＰＨＤ－３５５之贓物保領結、車輛協尋電腦輸入單、車籍作業系統
    查詢認可資料及機車、鑰匙孔照片三幀，辛○○具領車號ＫＹ５－８８９之贓物
    保領結、車輛竊盜資料個別查詢報表查詢車輛認可資料、查獲車輛認可資料、車
    輛協尋電腦輸入單、尋獲機車照片一幀，劉興富（戊○○配偶）具領車號ＵＱＯ
    －４１６之贓物認領保管單、車輛協尋電腦輸入單、車輛竊盜資料個別查詢報表
    查詢車輛認可資料、失竊地點照片四幀，乙○○具領車號ＳＺＵ－０１５之贓物
    認領保管收據、查獲機車及鑰匙照片三幀、車籍作業系統查詢認可資料，己○○
    具領之贓物認領保管單、丙○○具領之贓物認領保管單，子○○具領車號ＬＹＢ
    －７１８之贓物認領保管單、車輛竊盜資料個別查詢報表查詢車輛認可資料、查
    獲車輛認可資料，甲○○具領車號ＴＢＣ－５２７之贓物認領保管收據、查獲機
    車照片三幀、車籍作業系統查詢認可資料，癸○○具領車號ＯＺＣ－８９０之贓
    物認領保管單、車籍作業系統查詢認可資料等足稽，復有雲林縣警察局西螺分局
    九十一年十一月四日西警刑字第０九一００一０五六號函及其所附己○○、丙○○二人偵訊筆錄、屏東縣警察局屏東分局九十一年十一月七日屏警分刑字第０九
    一００四四四七九號函附之偵查報告、雲林縣警察局斗六分局九十一年十一月六
    日斗六警刑字第０九一００一三０四六號函、台南縣警察局新營分局九十一年十
    一月七日九一營警刑字第０九一００一八九二四號函、台南縣警察局新營分局九
    十一年十一月二十八日九一營警刑字第０九一００一九三六一號函及所附子○○
    偵訊筆錄、承辦員警報告等在卷可參，尚有扣案之鑰匙三支可資佐證，被告自白
    堪認與事實相符，本件事證已臻明確，被告犯行洵堪認定，應依法論科。
二、核被告壬○○如附表編號1.2.3.4.5.8.9.10.所示之行為係犯刑法第三百二十條之
    普通竊盜罪；如附表編號6.所示之行為係犯同法第三百二十一條第一項第二款之
    踰越安全設備竊盜罪；如附懷編號7.所示之行為係犯同法第三百二十一條第一項
    、第二款之踰越安全設備、夜間侵入住宅竊盜罪。被告所犯多次普通竊盜及加重
    竊盜行為，時間緊接，所犯基本構成要件均相同，顯係出於概括犯意反覆為之，
    為連續犯，應依刑法第五十六條之規定論以踰越安全設備、夜間侵入住宅加重竊
    盜之一罪，並加重其刑。被告於如附表所示編號1.2.3.4.6.7.9.等之部分行為，
    在偵查機關尚未發覺犯罪行為人前，主動向偵查機關表明係其所為，該部分行為
    如各別觀察，雖符合自首要件，惟連續犯係裁判上一罪，其刑罰權亦屬單一，無
    從分割就各次犯行減輕其刑，故其中一部分行為，既已被偵查機關發覺，雖在司
    法機關訊問中被告陳述其未發覺之部分犯罪行為，僅能謂為自白，並不符合刑法
    第六十二條之規定，而認對全部犯罪有自首之效力，予以減輕其刑（八十一年度
    台上第四七０三號判決先例參照），附此敘明。爰審酌被告正值青壯年，不以己
    力賺取所需，好逸惡勞，多次竊取他人機車，惡性非輕，惟僅供自己代步使用，
    且其中部分係自行向偵查機關坦承犯行，其惡性尚可矯正，及其犯罪後坦承犯行
    ，犯後態良好等一切情狀，量處如主文所示之刑，並諭知易科罰金之折算標準，
    以資儆懲。
三、至於如附表編號9.所示之扣案鑰匙一支，係被告所有為其所自承，惟觀之該鑰匙
    外觀有磨損痕跡，顯非新打造，被告供稱扣案鑰匙犯後即九十一年九月一日後為
    另打造之鑰匙，自無足採，參諸被告所供該次竊行係以其自備鑰匙為之，該扣案
    鑰匙顯係供犯罪所用，甚為明確，自應依刑法第三十八條第一項第二款之規定宣
    告沒收之。另如附表編號5.及編號10.之鑰匙各一支，雖係被告所有，惟被告供稱
    係其竊車後再委由不知情之鑰匙行配打該鑰匙以供騎用，觀之該鑰匙外觀新穎，
    被告辯解堪認足採，如附表編號5.及編號10.所示之鑰匙自非供犯罪所用，應甚明
    確，本院依法無從為沒收之諭知，併此敘明。
四、查被告雖年值青壯，不思奮勉上進，於七十二年、七十六年間有二次竊盜前科，
    有臺灣高等法院被告全國前案紀錄表及臺灣屏東地方法院檢察署刑案資料查註紀
    錄表各一份在卷可按。惟該竊盜犯行較之本次連續竊盜犯行，間隔十餘年，且被
    告於九十年底做曾作捆工半年，後來又至廟裡當義工，業據其供明在卷，又被告
    為本次連續竊盜犯行，係供作交通工具之使用，且參以被告多次向警方自首其犯
    行，實難認被告有以竊取行為供作生活所需之情，亦難認被告概無勞動，平日遊
    蕩或懶惰成習而犯罪。從而，被告前揭行止，尚無足認定其具高度之潛在危險性
    格，並無藉由保安處分之強制工作方式，來達到教化、治療目的及矯正其偏差觀
    念之必要。茲綜據被告行為之嚴重性、所表現之危險性及對其未來行為之期待性
    等情研判，依比例原則，認無令其等入勞動場所強制工作之必要，附此敘明。
據上論斷，應依刑事訴訟法第二百九十九條第一項前段，刑法第五十六條、第三百二
十一條第一項第一款、第二款、第三十八條第一項第二款，判決如主文。
本案經檢察官莊啟勝到庭執行職務
中      華      民      國      九十一      年    十二    月    二十六  日
                                      臺灣屏東地方法院刑事第三庭
                                          審判長法  官  蔡國卿
                                                法  官  洪乙心
                                                法  官  李淑惠
右正本證明與原本無異。
如不服本判決應於收受本判決後送達後十日內向本院提出上訴書狀，其未敘述上訴理
由者，並得於提起上訴後十日內向本院補提理由書狀（均須按他造當事人之人數附繕
本 ）「切勿逕送上級法院」
                                          書記官        魏慧夷
中      華      民      國      九十一      年    十二    月    二十六  日
  附    表：
┌─┬────┬────┬──────┬───┬─────┬──┬───┐
│編│時    間│地    點│行        為│被害人│查獲情形  │扣案│移  送│
│號│        │        │            │      │          │物  │號  案│
├─┼────┼────┼──────┼───┼─────┼──┼───┤
│  │9.15.上│屏東市公│徒手竊變速腳│侯怡如│9.16.下午│無  │提起公│
│1.│午九時許│園路天主│踏車一台    │      │五時向路檢│    │訴案號│
│  │        │教會前  │            │      │警察坦承  │    │      │
├─┼────┼────┼──────┼───┼─────┼──┼───┤
│2.│9.16.上│屏東縣麟│以車主未拔之│庚○○│同右      │無  │同右  │
│  │午七時四│洛鄉麟趾│鑰匙竊取車號│      │          │    │      │
│  │十分許  │村中山路│ＰＨＤ－３５│      │          │    │      │
│  │        │七號處  │５號重機車  │      │          │    │      │
├─┼────┼────┼──────┼───┼─────┼──┼───┤
│3.│9.13.上│台南縣善│以車主未拔之│辛○○│9.14.十二│無  │雲林地│
│  │午八時許│化鎮中正│鑰匙竊取車號│      │時五十分許│    │檢91偵│
│  │        │路三九四│ＫＹ５－８８│      │主動至警局│    │四五三│
│  │        │號前    │９號重機車  │      │投案      │    │二號  │
├─┼────┼────┼──────┼───┼─────┼──┼───┤
│4.│6.下│雲林縣斗│以車主未拔之│戊○○│6.下午│無  │雲林地│
│  │午八時三│六市雲林│鑰匙竊取車號│      │八時三十分│    │檢91偵│
│  │十分許  │路二段一│ＵＱＯ－４１│      │許主動至警│    │三五一│
│  │        │六七號前│６號輕機車  │      │局投案    │    │二號  │
├─┼────┼────┼──────┼───┼─────┼──┼───┤
│5.│9.2.上│台中市西│徒手竊取車號│乙○○│9.3.下午│鑰匙│雲林地│
│  │午四時許│區○○路│ＳＺＵ－０１│      │三時五十分│一支│檢91偵│
│  │（併辦意│一段二０│５號輕機車再│      │許在雲林縣│。  │三七九│
│  │旨誤載│０號前  │打造鑰匙騎用│      │莿桐村延平│被告│四號  │
│  │9.3.）  │        │            │      │路八號前為│所有│      │
│  │        │        │            │      │警查獲    │    │      │
├─┼────┼────┼──────┼───┼─────┼──┼───┤
│6.│9.5.上│雲林縣西│爬窗戶進入，│正興宮│9.5.上午│無  │雲林地│
│  │午二時許│螺鎮公正│趁廟內無人竊│己○○│四時三十分│    │檢91偵│
│  │        │路一五七│長壽香煙六包│      │在台十九公│    │三八０│
│  │        │號正興宮│、原子筆八支│      │路港後段南│    │二號  │
│  │        │廟（晚間│。          │      │下車道向路│    │      │
│  │        │九時至翌│            │      │檢警察投案│    │      │
│  │        │日上午六│            │      │          │    │      │
│  │        │時無人看│            │      │          │    │      │
│  │        │守）    │            │      │          │    │      │
├─┼────┼────┼──────┼───┼─────┼──┼───┤
│7.│9.5.上│雲林縣二│爬窗戶進入竊│鎮天宮│同右      │無  │同右  │
│  │午三時許│崙鄉大華│取捐獻箱內錢│丙○○│          │    │      │
│  │        │村華北路│財二千九百七│      │          │    │      │
│  │        │鎮天宮廟│十五元。    │      │          │    │      │
│  │        │丙○○之│            │      │          │    │      │
│  │        │住宅    │            │      │          │    │      │
├─┼────┼────┼──────┼───┼─────┼──┼───┤
│8.│9.9.下│嘉義市西│以車主置於置│子○○│9.10.上午│無  │台南地│
│  │午十時許│區○○路│物箱內鑰匙竊│      │十時五十分│    │檢91營│
│  │        │十八巷四│取車號ＬＹＢ│      │許在新營市│    │偵一二│
│  │        │十八號前│－７１８號重│      │民治路四九│    │四七號│
│  │        │        │機車        │      │號前因行跡│    │      │
│  │        │        │            │      │可疑而查獲│    │      │
├─┼────┼────┼──────┼───┼─────┼──┼───┤
│9.│9.1.上│台南縣霧│以自己鑰匙竊│甲○○│主動以一一│鑰匙│台中地│
│  │午七時許│峰鄉南柳│取車號ＴＢＣ│      │九報案自承│一支│檢91偵│
│  │        │村中正路│－５２７輕機│      │犯行於9.│。  │一七一│
│  │        │五一八號│車另打造鑰匙│      │1.下午二時│被告│七七號│
│  │        │前      │騎用        │      │十分為警帶│所有│      │
│  │        │        │            │      │回警局    │    │      │
├─┼────┼────┼──────┼───┼─────┼──┼───┤
│10.│8.17.上│屏東縣里│以插在車上鑰│癸○○│8.上午│鑰匙│台東地│
│  │午六、七│港鎮大潭│匙竊取車號Ｏ│      │九時許在台│一支│檢91偵│
│  │時許    │路段四四│ＺＣ－８９０│      │東市○○路│。  │一八五│
│  │        │五之六０│號重機車 （ │      │新生公園內│被告│九號  │
│  │        │號工寮內│原鑰匙遺失）│      │因行跡可疑│所有│      │
│  │        │        │            │      │而查獲    │    │      │
└─┴────┴────┴──────┴───┴─────┴──┴───┘
附錄論罪法條
刑法第三百二十一條
 (加重竊盜罪)
犯竊盜罪而有左列情形之一者，處六月以上五年以下有期徒刑：
一  於夜間侵入住宅或有人居住之建築物、船艦，或隱匿其內而犯之者。
二  毀越門扇、牆垣或其他安全設備而犯之者。
三  攜帶兇器而犯之者。
四  結夥三人以上而犯之者。
五  乘火災、水災或其他災害之際而犯之者。
六  在車站或埠頭而犯之者。
前項之未遂罰之。
